臺北高等行政法院裁定
111年度簡上字第37號
上  訴  人  陳文棧                                      
被  上訴人  勞動部勞工保險局

代  表  人  陳琄（代理局長）

上列當事人間勞保事件，上訴人對於中華民國110年12月9日臺灣
臺北地方法院110年度簡字第175號行政訴訟判決，提起上訴，本
院裁定如下：
　　主　文
上訴駁回。
上訴審訴訟費用由上訴人負擔。
　　理　由
一、被上訴人代表人於訴訟進行中由鄧明斌變更為陳琄，茲據新
    任代表人陳琄具狀聲明承受訴訟（本院卷第47-49頁），核
    無不合，應予准許。
二、按對於簡易訴訟程序之判決提起上訴，非以其違背法令為理
    由，不得為之，行政訴訟法第235條第2項定有明文。又依同
    法第236條之2第3項準用第243條第1項規定，判決不適用法
    規或適用不當者，為違背法令；而判決有第243條第2項所列
    各款情形之一者，為當然違背法令。是當事人對於地方法院
    簡易訴訟程序之判決上訴，如依行政訴訟法第236條之2第3
    項準用第243條第1項規定，以判決有不適用法規或適用不當
    為理由時，其上訴狀或理由書應表明原判決所違背之法令及
    其具體內容；若係成文法以外之法則，應揭示該法則之旨趣
    ，倘為司法院解釋，則為揭示該解釋之字號或其內容。如以
    行政訴訟法第236條之2第3項準用第243條第2項所列各款情
    形為理由時，其上訴狀或理由書，應揭示合於該條項各款之
    事實。上訴狀或理由書如未依此項方法表明者，即難認為已
    對簡易訴訟程序之判決之違背法令有具體之指摘，其上訴自
    難認為合法。
三、緣上訴人為訴外人ＯＯ有限公司之勞工保險被保險人，於民國
    108年10月14日送貨給客戶時，因從車斗跳下致「左、右腰
    部挫傷」，檢據申請108年11月8日至109年4月24日期間，職
    業傷害傷病及職業災害自墊醫療費用給付，經被上訴人審查
    後，根據上訴人就診醫院病歷審查，以109年7月3日保職簡
    字第109021084740號函（下稱原處分1）及109年7月10日保
    職簡字第109082010579號函（下稱原處分2，與原處分1合稱
    原處分）核定上訴人所患並非108年10月14日事故所致，且1
    08年11月8日至109年4月24日期間均未住院治療，不符勞工
    保險條例第33條、第34條之規定，應不予給付。上訴人不服
    ，申請審議，經勞動部109年10月26日勞動法爭字第1090017
    631號審定書審定駁回後，復提起訴願，再經勞動部以110年
    5月11日勞動法訴一字第1090025930號訴願決定駁回。上訴
    人仍不服，提起行政訴訟，經臺灣臺北地方法院(下稱原審
    法院)110年度簡字第175號行政訴訟判決（下稱原判決）上
    訴人之訴駁回，猶甘未服，遂提起本件上訴。
四、上訴意旨略以：上訴人於108年10月14日送貨時致左、右腰
    部挫傷，有提出當日送貨單、客戶出具證明書，可證上訴人
    係因執行職務而致傷病，亦可證左、右腰部挫傷與當日送貨
    有因果關係，原審法院未審閱全部病歷紀錄，僅憑以部分病
    歷內容而為不利上訴人之認定，自有未當。經核，上訴人雖
    以原判決違背法令為由，惟上訴意旨無非係重述其在原審已
    提出而為原審所不採之主張，或重申其一己之見解，就原審
    取捨證據、認定事實之職權行使，指摘其為不當，而非具體
    表明合於不適用法規、適用法規不當、或行政訴訟法第236
    條之2第3項準用行政訴訟法第243條第2項所列各款之情形，
    難認對原判決之如何違背法令已有具體之指摘。依首揭規定
    及說明，應認其上訴為不合法，應予駁回。
五、據上論結，本件上訴為不合法。依行政訴訟法第236條之2第
    3項、第249條第1項前段、第104條、民事訴訟法第95條、第
    78條，裁定如主文。
中　　華　　民　　國　　111 　年　　3 　　月　　21　　日
                    臺北高等行政法院第二庭
                              審判長法  官　蕭  忠  仁
                                  　法  官　李  明  益 
                                    法  官　羅  月  君
上為正本係照原本作成。
不得抗告。
中　　華　　民　　國　　111 　年　　3 　　月　　21　　日
                                    書記官  陳  又  慈